臺灣新北地方法院三重簡易庭小額民事判決
110年度重小字第3245號
原      告  吳承謙  
被      告  陳柏憲(即車號000-0000之車主)

            陳欣潔  

上列當事人間請求損害賠償事件，本院於民國111年2月10日言詞
辯論終結，判決如下：
　　主　    文
一、原告之訴及假執行之聲請均駁回。
二、訴訟費用新臺幣（下同）1,000元由原告負擔。
    事實及理由
一、按訴狀送達後，原告不得將原訴變更或追加他訴。但請求之
    基礎事實同一、擴張或減縮應受判決事項之聲明者，不在此
    限；小額訴訟程序，除本章別有規定外，仍適用第一章通常
    訴訟程序之規定，民事訴訟法第255條第1項第2款、第3款、
    第436條之23、第436條第2項分別定有明文。本件原告起訴
    時原以陳柏憲為被告，並聲明請求：「被告應給付原告2萬
    元及自起訴狀繕本送達翌日起算至清償日止，按年利率5％計
    付之利息。對方應無條件修復因本次事故造成之機車損傷。
    願供擔保請准宣告假執行。」（本院卷第11頁），嗣原告於
    民國110年12月23日言詞辯論期日變更聲明第一項請求之金
    額為11,189元；復於111年1月25日具狀變更被告陳欣潔（本
    院卷第37頁），核原告所為，與法相符，應予准許。
二、原告起訴主張：
　　原告於110年7月30日2時59分許在自家社區地下一樓停車場
    內發現停於35號機車停車格內之車牌號碼000-0000號普通重
    型機車（下稱系爭機車）疑遭人破壞，造成車殼多處損傷，
    經連繫社區主任調閱監視器畫面確認為110年7月29日8時38
    分時33號機車停車格使用人當時因停放車牌號碼000-0000號
    普通重型機車進入停車格後駕駛人欲離開停車格時，不慎將
    隔壁34號停車格內停放之腳踏車撞倒（下稱系爭腳踏車），
    因而導致系爭機車遭撞擊損傷，經社區大樓警衛協助聯繫對
    方試圖協調修繕事宜，不料對方態度強硬，不願賠償，原告
    無奈僅得提起訴訟。並聲明：㈠被告應給付原告11,189元及
    自起訴狀繕本送達翌日起算至清償日止，按年利率5％計付之
    利息。㈡對方應無條件修復因本次事故造成之機車損傷。㈢願
    供擔保請准宣告假執行。
三、被告之抗辯：
　㈠被告陳柏憲部分：原告提供的影片內容，拍得很不清楚，不
    能證明什麼，否認原告所述等語置辯，並聲明：請求駁回原
    告之訴。
　㈡被告陳欣潔部分：對影片中的黑衣人是伊沒有意見。原告提
    出的影片無法看出原告的訴求、原告提出的照片也無法看出
    有撞到的事實。當天伊背撞到腳踏車，腳踏車傾倒後，伊把
    腳踏車牽起，但不記得腳踏車有無撞到原告的機車等語置辯
    。並聲明：請求駁回原告之訴。
四、本院之判斷：
　㈠按因故意或過失，不法侵害他人之權利者，負損害賠償責任
    。故意以違背善良風俗之方法，加損害於他人者亦同，民法
    第184條第1項定有明文。又此侵權行為之成立，須行為人因
    故意過失不法侵害他人權利，亦即行為人須具備歸責性、違
    法性，並不法行為與損害間有因果關係，始能成立，且主張
    侵權行為損害賠償請求權之人，對於侵權行為之成立要件應
    負舉證責任（最高法院100年度台上字第328號判決要旨參照
    ），申言之，侵權行為之成立，應具備加害行為、侵害權利
    、行為不法、致生損害、相當因果關係、行為人具責任能力
    及行為人須有故意或過失等要件，若任一要件有所欠缺，即
    無侵權行為責任之可言。再按當事人主張有利於己之事實者
    ，就其事實有舉證之責任，民事訴訟法第277條亦有規定。
    又民事訴訟如係由原告主張權利者，應先由原告負舉證之責
    ，若原告先不能舉證，以證實自己主張之事實為真實，則被
    告就其抗辯之事實即令不能舉證，或其所舉證據尚有疵累，
    亦應駁回原告之請求（最高法院100年度台上字第415號判決
    要旨參照）。
　㈡原告主張被告陳欣潔於上開時、地撞倒系爭腳踏車，系爭腳
    踏車並與系爭機車發生碰撞，致系爭機車受有左車殼及傳動
    蓋刮損等云云，自應由原告就被告陳欣潔有過失致系爭機車
    受損之有利事實負舉證責任。原告就此雖提出報價單、債權
    讓與同意書、監視器影像光碟暨截圖，以及系爭機車及系爭
    腳踏車照片數幀為據（本院卷第39至55頁），惟經本院於11
    1年2月10日言詞辯論期日當庭勘驗原告提出之監視器影像光
    碟，僅得看出系爭腳踏車經被告陳欣潔碰倒後，被告陳欣潔
    有再將系爭腳踏車牽起之事實，有勘驗筆錄在卷可參（本院
    卷第67至74頁），然並無法看出系爭腳踏車有碰撞到系爭機
    車，或是因系爭腳踏車傾倒致系爭機車有如原告提出之照片
    所示之刮損之事實（本院卷第52頁）；且依原告提出之地下
    停車場編號33、34、35號機車停車格之照片（本院卷第49頁
    ），亦可看出系爭腳踏車如停放於編號34號停車格正中間，
    則系爭腳踏車與系爭機車間尚有相當之間距，則系爭腳踏車
    傾倒後，是否必然會撞到系爭機車？系爭機車如原告提出照
    片所示（本院卷第52頁）之刮損，是否確係因系爭腳踏車傾
    倒、碰撞所造成？均非無疑。是依原告所提出資料，無法認
    定被告陳欣潔因過失不慎碰倒系爭腳踏車，因而致系爭機車
    受損之事實，則原告主張被告應負侵權行為責任，尚難採憑
    。
　㈢從而，原告請求被告賠償系爭車輛修復費用11,189元及修復
    系爭機車損傷，尚屬無據。
五、綜上所述，原告據以提起本訴，請求被告給付11,189元，及
    自起訴狀繕本送達翌日起算至清償日止，按年利率5％計付之
    利息，及被告應無條件修復因本次事故造成之機車損傷，均
    無理由，應予駁回。又原告之訴既經駁回，則其假執行之聲
    請即失其依據，應併予駁回。
六、訴訟費用負擔之依據：民事訴訟法第78條、第436條之19，
    確定本件訴訟費用額如主文第2項所示。。
中　　華　　民　　國　　111 　年　　3 　　月　　3 　　日
　　　　　　　　　三重簡易庭  法  官  王凱俐
以上為正本係照原本作成。
對於本件判決如有不服，應於收受送達後20日內向本院提出上訴
書狀，上訴於本院合議庭，並按他造當事人之人數附具繕本。當
事人之上訴，非以判決違背法令為理由不得為之，上訴狀應記載
上訴理由，表明下列各款事項：
（一）原判決所違背之法令及其具體內容。
（二）依訴訟資料可認為原判決有違背法令之具體事實。
如未於上訴後20日內補提合法上訴理由書，法院得逕以裁定駁回
上訴。
中　　華　　民　　國　　111 　年　　3 　　月　　3 　　日
                          　　書記官  林穎慧